臺灣高等法院刑事判決　　　　　　　　　　　　　　九十年度上易字第三九一八號
　　上　訴　人　臺灣板橋地方法院檢察署檢察官
　　被　　　告　丙○○
　　指定辯護人　本院甲○辯護人
右上訴人因被告傷害案件，不服臺灣板橋地方法院九十年度易緝字第一六二號，中華
民國九十年九月十三日第一審判決（起訴案號：臺灣板橋地方法院檢察署八十九年度
偵字第一四五七四號）提起上訴，本院判決如左：
    主  文
上訴駁回。
    事  實
一、丙○○於民國八十九年七月五日晚間七時二十分許，在臺北縣新莊市○○路中正
    公園內，因細故與乙○○發生爭執，竟基於傷害之犯意，徒手毆打乙○○之臉部
    ，並將乙○○推倒在地，致乙○○受有左眼眶下瘀腫四乘四公分、左膝擦傷一乘
    一公分、頭部擦傷二乘二公分、左耳擦傷一乘一公分、左肩背擦傷三乘三公分、
    左手肘背部擦傷三乘三公分及左手前臂背側擦傷三乘二公分等傷害。
二、案經乙○○訴由臺北縣警察局新莊分局報告臺灣板橋地方法院檢察署檢察官偵查
  起訴。
    理  由
一、右揭事實業據被告於警訊、偵查、原審中及本院審理時均坦承不諱，復經告訴人
    乙○○指訴明確，並有行政院衛生署台北醫院診斷證明書乙紙附卷可參，事證明
    確，被告犯行應堪認定。
二、告訴人乙○○雖另指稱被告是以殺人之故意，以筷子作為兇器，追趕刺殺告訴人
    ，並從伊口袋強取財物未遂，應論以殺人強盜罪云云。惟按犯罪事實應依證據認
    定之，無證據不得推定其犯罪事實，刑事訴訟法第一百五十四條定有明文。又告
    訴人之告訴，係以使被告受刑事訴追為目的，是其陳述是否與事實相符，仍應調
    查其他證據以資審認，亦有最高法院七十六年臺上字第四九八六號、五十二年臺
    上字第一三００號判例可資參酌。告訴人雖指稱：被告於前揭時地毀敗伊之腦部
    、眼、耳、眉部關節及背部心臟部位及肺部致成七處傷害，無法抗拒而欲強取其
    之財物，嗣因其伺機逃逸始未得逞云云。然查訊之被告堅詞否認有殺人強盜犯意
    ，辯稱：伊並未拿筷子殺告訴人，亦未搶其財物等語。經查，被告經警查獲時仍
    在前揭公園內，且當場並未從其身上查獲任何凶器或筷子，再參諸本件告訴人受
    傷之傷勢診斷書所載，除臉部左眼眶下瘀腫外，餘為各處擦傷，並無身體部位之
    重大傷害存在，有上開診斷證明書卷附可稽，且如為兇器或尖銳之器物所造成之
    傷害，傷勢當非僅止擦傷，身上必有傷口或大量出血情況產生，再者被告若意在
    強盜，常理上於告訴人報警處理時，自當迅速逃離案發現場，豈有仍滯留於公園
    內待警逮捕之理，是被告所辯伊並未持筷子殺傷告訴人及強盜財物一節應屬可採
    ，難認被告有何殺人及強盜之犯行。末查告訴人復未能舉出積極事證供本院查證
    ，依前揭條文規定及判例意旨，自難僅憑告訴人之片面指述逕認被告有殺人、強
    盜之犯行。
三、核被告所為，係犯刑法第二百七十七條第一項之傷害罪。原審以被告罪證明確，
    予以論科，並適用刑法第二百七十七條第一項、第二條第一項前段、第四十一條
    第一項、罰金罰鍰提高標準條例第一條前段、第二條之規定，審酌被告僅因細故
    竟毆打告訴人，傷害告訴人之身體，其犯罪之動機、目的、手段、及犯罪後迄未
    能與告訴人達成和解等一切情狀，量處有期徒刑三月，並諭知易科罰金之折算標
    準，以示懲儆。並以被告行為後刑法第四十一條業於九十年一月四日經立法院修
    正通過，並經總統於九十年一月十日公布，於同年一月十二日生效施行，其修正
    條文為：「犯最重本刑為五年以下有期徒刑以下之刑之罪，而受六個月以下有期
    徒刑或拘役之宣告，因身體、教育、職業、家庭之關係或其他正當事由，執行顯
    有困難者，得以一元以上三元以下折算一日，易科罰金。但確因不執行所宣告之
    刑，難收矯正之效，或難以維持法秩序者，不在此限。」「併合處罰之數罪，均
    有前項情形，其應執行之刑逾六月者，亦同」，與修正前刑法第四十一條比較結
    果，修正後之條文對於被告並無不利，本件既符合修正後刑法第四十一條第一項
    之情形，依刑法第二條第一項前段規定，自應依修正後刑法第四十一條第一項規
    定諭知易科罰金之折算標準，附予說明。經核原判決認事用法均無不當，量刑亦
    屬妥適，應予維持，上訴人即公訴人上訴意旨，仍執前詞，認被告蓄意殺人，指
    摘原判決不當，請求撤銷改判，為無理由，應予駁回。
據上論斷，應依刑事訴訟法第三百六十八條，判決如主文。
本案經檢察官張秋雲到庭執行職務。
中      華      民      國      九十一      年    一      月    十      日
                              台灣高等法院刑事第四庭
                                  審判長法  官  蔡  永  昌
                          法  官  陳  榮  和
                                        法  官  周  煙  平
右正本證明與原本無異。
檢察官如不服本判決應於收受送達後十日內向本院提出上訴書狀，其未述上訴之理由
者並得於提起上訴後十日內向本院補提理由書（均須按他造當事人之人數附繕本）。
被告不得上訴。
                                        書記官  蕭  麗  珍
中    華    民    國     九十一     年      一      月        十        日
